臺灣雲林地方法院行政訴訟裁定　
111年度全字第3號
聲  請  人  財政部中區國稅局

代  表  人  吳蓮英  


相  對  人  陳冠年即瘋狂配件館


上列當事人間聲請假扣押事件，債權人聲請假扣押，本院裁定如
下：
    主  文
債權人得對於債務人之財產於新臺幣2,515,455元範圍內為假扣
押。
債務人如為債權人供擔保新臺幣2,515,455元或將債權人請求之
金額新臺幣2,515,455元提存後，得免為或撤銷假扣押。
聲請訴訟費用由債務人負擔。
    理  由
一、按為保全公法上金錢給付之強制執行，得聲請假扣押；前項
    聲請，就未到履行期之給付，亦得為之；假扣押之聲請，由
    管轄本案之行政法院或假扣押標的所在地之地方法院行政訴
    訟庭管轄，行政訴訟法第293 條及第294 條第1 項分別定有
    明文。次按假扣押，非有日後不能強制執行或甚難執行之虞
    者，不得為之；請求及假扣押之原因，應釋明之，行政訴訟
    法第297 條準用民事訴訟法第523 條第1 項、第526 條第1
    項亦分別規定甚明。
二、本件聲請意旨略以：　　
　㈠債務人即相對人陳冠年即瘋狂配件館於民國106年1月至110年
    2月間經營網路購物，渉嫌短漏報銷售額，經核定補徵營業
    稅、營利事業所得稅，其欠款情形如下：
　⑴營業稅：債務人短漏報銷售額核定補徵106年本稅892,943元
    、罰鍰15,849元、107年1月至110年2月本稅822,845元，並
    蒙貴院分別以111年度全字第1及2號裁定准許假扣押，同案
    罰鍰1,233,847元，限繳日111年6月10日，該裁決書並於111
    年5月16日合法送達。
　⑵營利事業所得稅：依營業稅通報資料核定營利事業所得稅，
    補徵106年度本稅207,932元，並就106年至109年度處以罰鍰
    20,193元、213,020元、193,307元、211,302元，限繳日111
    年6月15日，該繳款書、裁處書及罰書並於111年5月16日合
    法送達。
　⑶營綜合所得稅：又債務人之負責人陳冠年106年至109年綜合
    所得稅短漏報營利所得，核定本稅315,686元、294,322元、
    155,497元、134,506元，亦蒙貴院111年度全字第2號定准為
    假扣押，同案處罰鍰160,356元、136,569元、72,428元、66
    ,501元，該裁處書及罰鍰繳書於111年5月16日合法送達。
　⑷承上，未經假扣押裁定之欠款稅捐合2,515,455元，債務人迄
    未繳納，亦未提供擔保。　
　㈡依全國財產稅總歸戶財產查詢清單，債務人名下有多筆車輛
    、不動產及投資，惟本案自109年12月3日即啟動調查，遂於
    111年核定，並陸續寄發繳款書，惟債務人於稅開徵之際，
    於111年3月25日成立買賣契約，預計將名下位於雲林縣○○鎮
    ○○段0000○號（房屋門牌：中正路188巷 7號）及位於西螺鎮
    西螺段918-112地號土地移轉與訴外人陳美惠，並於同年4月
    15日辦竣過戶移登記，顯有隱匿或移轉財產之情事。債務人
    名下雖尚有其它車輛及不動產，惟部分車輛已無市場流動價
    值，部分尚有高額動產擔保債權，而不動產依財政部103年1
    1月7日台財稅字第10304589140號令公告土地、房屋現值加2
    成估價，其不動產價值僅餘409,140元，已不足清償滯欠稅
    捐2,515,455元，是該筆稅捐難以期待如期繳納。
　㈢查債務人名下主要財產位於雲林縣為避免債務人繼續處分其
    財產，致無財產可供執行或不足執行之情事，影響日後稅捐
    債權之課徵，爰請求裁定債人免提供擔保，將債務人名下所
    有財產於債權額範圍內為假扣押之裁定。     
三、經查，聲請人主張之事實，業據提出財政部中區國稅局裁處
    書、違章案件罰鍰繳款書、通知及送達證書各3件、欥稅查
    詢情形表、財政部中區國稅局營利事業得稅106-109年度違
    章案件移送表、雲林縣稅務局函送債務人不動產移轉契稅及
    土地增值稅申報書、異動索引、債務人財產估算表、全國財
    產稅戶財產查詢清單、土地建物登記資料暨相關資料等為證
    。 可徵本件債權人對於相對人有2,515,455元之公法上金錢
    給付請求權，得請求其清償之事實，以及債務人處分財產，
    日後有不能強制執行或甚難執行之虞之原因，業已釋明，揆
    諸首揭規定，債權人為保全其對債務人之公法上金錢給付請
    求權，聲請免供擔保在該範圍內對債務人之財產為假扣押，
    於法核無不合，應予准許。另按假扣押裁定內，應記載債務
    人供所定金額之擔保或將請求之金額提存，得免為或撤銷假
    扣押，行政訴訟法第297 條準用民事訴訟法第527 條定有明
    文。觀其立法意旨，乃鑑於假扣押制度，係在保全債權人金
    錢債權將來之執行，因此債務人如提供所定金額之擔保或將
    請求之金額提存，即足以達保全目的，自無實施假扣押之必
    要。從而，本件爰併依前揭規定，裁定如主文第2 項所示。
四、依行政訴訟法第297條、第104條、民事訴訟法第527條、第9
    5條、第78條、全民健康保險法第93條，裁定如主文。　　
　　
中　　華　　民　　國　　111 　年　　5 　　月　　18　　日
                行政訴訟庭法　官　陳定國
如不服本裁定應於送達後5日內向本院提出抗告狀
中　　華　　民　　國　　111 　年　　5 　　月　　18　　日
　　　　　　　　          書記官 黃鷹平